臺灣高雄地方法院刑事判決　　　　　　　　　　　　　九十年度訴字第三一四九號
　　公　訴　人　臺灣高雄地方法院檢察署檢察官
　　被　　　告　甲○○
右列被告因違反毒品危害防制條例案件，經檢察官提起公訴（九十年度毒偵字第五０
六二號），本院判決如左：
    主  文
甲○○施用第一級毒品，處有期徒刑陸月，如易科罰金，以參佰元折算壹日。海洛因
（淨重零點壹壹公克，包裝重零點肆八公克）沒收銷燬之。又連續用第二級毒品，處
有期徒刑肆月，如易科罰金，以參百元折算壹日。安非他命（驗前毛重貳點壹參公克
，驗後毛重貳點零伍公克）、玻璃燈泡貳個、吸管鏟子壹支均沒收銷燬之。應執行有
期徒刑玖月，如易科罰金，以參佰元折算壹日。海洛因（淨重零點壹壹公克，包裝重
零點肆八公克）、安非他命（驗前毛重貳點壹參公克，驗後毛重貳點零伍公克）、玻
璃燈泡貳個、吸管鏟子壹支均沒收銷燬之。
    事  實
一、甲○○曾於民國（下同）九十年間因施用毒品案件，經本院以九十年度毒聲字第
    四八二五號裁定送台灣高雄看守所附設勒戒處所觀察、勒戒後，認無繼續施用毒
    品之傾向，經台灣高雄地方法院檢察署檢察官，於九十年八月二十日，以九十年
    度毒偵字第三五四四號不起訴處分確定。詎猶不知悔改，明知海洛因及安非他命
    業經公告列為毒品危害防制條例第二條第二項之第一級及第二級毒品，均不得非
    法持有、施用，竟基於施用第一級毒品之犯意，於九十年十月下旬至十一月六日
    間之某日，在高雄縣鳳山市○○路一一五號富都旅社其所租用之三０一號房內，
    以將海洛因摻入香菸吸食之方式，施用第一級毒品海洛因一次，另基於施用第二
    級毒品安非他命之概括犯意，自九十年九月間某日起至同年十一月六日上午十一
    時許止，連續在上開旅社房內，以將第二級毒品安非他命置放於玻璃吸食器內，
    下用火燒烤加熱，後再吸食其霧化氣體之方式，施用第二級毒品安非他命多次，
    嗣於九十年十一月六日下午五時二十五分許，在上開旅社房內為警查獲，並扣得
    第一級毒品海洛因（淨重０‧一一公克，包裝重０‧四八公克）、第二級毒品安
    非他命（驗前毛重二‧一三公克，驗後毛重二‧０五公克）及摻有安非他命成分
    之玻璃燈泡二個、吸管鏟子一支。嗣甲○○再經本院以九十年度毒聲字第六七八
    九號裁定送台灣高雄看守所附設勒戒處所觀察、勒戒後，認有繼續施用毒品之傾
    向。
二、案經高雄縣警察局鳳山分局報請台灣高雄地方法院檢察署檢察官偵查起訴。
    理  由
一、右揭事實，業據被告甲○○於偵查及本院審理中坦承不諱，而被告為警查獲時所
    採取之尿液，經送請高雄縣政府衛生局檢驗結果，甲基安非他命呈陽性反應，有
    該局九十年十一月五日九十煙檢字第一八一二號尿液檢驗成績書一件附卷可稽，
    另扣案海洛因白色粉末經送請法務部調查局鑑定結果，認含第一級毒品海洛因成
    分，淨重０‧一一公克（包裝重０‧四八公克），有該局九十年十一月二十一日
    （九十）陸（一）00000000號（電腦條碼000000000號）鑑定
    通知書一紙在卷可憑，而扣案之安非他命結晶體一包、玻璃燈泡二個及吸管鏟子
    一支，經分別送請高雄醫學大學附設中和紀念醫院檢驗結果，分別認該安非他命
    結晶體即係安非他命（驗前毛重二‧一三公克，驗後毛重二‧０五公克），玻璃
    燈泡及吸管鏟子均呈甲基安非他命陽性反應，有該院九十一年二月十三日編號九
    一０二─一六、九十一年一月十六日編號九一０一─三四、九一０一─三五號檢
    驗報告各一紙在卷可憑。又甲基安非他命經口服投與後，約百分之七十於二十四
    小時內可自尿液中排出，又其尿液內含甲基安非他命成分之檢出，與投與甲基安
    非它命的量、個人體質、檢驗儀器之精密度有關，通常採尿化驗是否呈陽性反應
    ，應以投與後二十四小時內所採者為宜，此亦有行政院衛生署藥物食品檢驗局（
    80）藥檢醫字第四五二九號函可查，又海洛因施用入人體後水解還原成嗎啡，再
    循嗎啡之代謝方式排出體外，百分之八十以上於投與後二十四小時內自尿液排出
    ，亦據行政院衛生署藥物食品檢驗局（73）藥檢壹字第０三０二二一號、（80）
    藥檢壹字第０七一二號函說明綦詳。足徵被告前開曾施用第二級毒品之自白核與
    事實相符，至上開被告尿液檢驗成績書中，雖未檢測出施用第一級毒品海洛因後
    尿液中應有嗎啡呈陽性反應之情，惟由前開衛生署函文內容可知，海洛因施用入
    人體後，水解還原成嗎啡，百分之八十以上於二十四小時內即自尿液排出，是縱
    被告尿液中無法檢測出嗎啡呈陽性反應，其既於審理中已自承係於被查獲之幾天
    前施用第一級毒品（見本院九十一年三月十一日訊問筆錄），又有海洛因毒品扣
    案可資佐證，故上情應係檢驗時距被告施用第一級毒品海洛因之期間，已間隔數
    日，被告體內之嗎啡，已完全由尿液排出所致，是其有施用第一級毒品之情仍堪
    認定。另被告曾於九十年間因施用毒品案件，經本院以九十年度毒聲字第四八二
    五號裁定送台灣高雄看守所附設勒戒處所觀察、勒戒後，認無繼續施用毒品之傾
    向，經台灣高雄地方法院檢察署檢察官，於九十年八月二十日，以九十年度毒偵
    字第三五四四號不起訴處分確定，後又因本件施用毒品案件，經本院以九十年度
    毒聲字第六七八九號裁定送台灣高雄看守所附設勒戒處所觀察、勒戒後，認有繼
    續施用毒品傾向之情，有不起訴處分書、台灣高雄看守所附設勒戒處所九十年十
    一月十六日，高所坤戒勒字第二八七七號函附被告有繼續施用毒品傾向之證明書
    、台灣高等法院被告全國前科紀錄表及台灣高雄地方法院檢察署刑案資料查註紀
    錄表各一紙附卷可參，從而其於五年內再犯本件施用毒品罪，經觀察、勒戒後，
    認有繼續施用毒品之傾向，事證明確，被告上開犯行洵堪認定。
二、查海洛因、安非他命分屬毒品危害防制條例第二條第二項所稱之第一、二級毒品
    ，不得持有、施用。被告竟分別持之以施用，核其所為，係犯毒品危害防制條例
    第十條第一項之施用第一級毒品罪及同條第二項之施用第二級毒品罪。被告先後
    多次施用安非他命犯行，時間緊接、手法及罪名均同，顯係基於概括犯意而為之
    ，為連續犯，應論以一罪，並加重其刑。又其施用第一級、第二級毒品前後持有
    該毒品之低度行為，應分別被其施用之高度行為所吸收，均不另論罪。被告所犯
    上開二罪之間，犯意各別，行為互殊，應予分論併罰。審酌被告前有施用毒品之
    不良素行，歷經觀察、勒戒及強制戒治程序後，仍未能徹底戒絕毒品，顯見意志
    不堅，且有失政府制定毒品危害防制條例之立法美意，本不宜寬貸，惟念其施用
    毒品乃自戕一己之身體健康，尚未害及他人，且其犯後已坦承犯行，態度良好等
    一切情狀，各量處如主文所示之刑，諭知易科罰金之折算標準，並定其應執行之
    刑，諭知易科罰金之折算標準。至前開扣案物品，經送驗結果，認海洛因白色粉
    末，含第一級毒品海洛因成分，淨重０‧一一公克（包裝重０‧四八公克），安
    非他命結晶體即係安非他命（驗前毛重二‧一三公克，驗後毛重二‧０五公克）
    ，玻璃燈泡二個及吸管鏟子一支均呈甲基安非他命陽性反應等情，已如前述，爰
    均依毒品危害防制條例第十八條第一項前段規定，併予宣告沒收併銷燬之。而送
    鑑驗耗損之海洛因粉末、安非他命結晶體既已滅失，自無庸再予宣告沒收。
據上論斷，應依刑事訴訟法第二百九十九條第一項前段，毒品危害防制條例第十條第
一項、第二項、第二十條第三項、第十八條第一項前段，刑法第十一條、第五十六條
、第五十一條第五款，罰金罰鍰提高標準條例第二條，判決如主文。
中      華      民      國    九十一     年     三      月      十五    日
                                  臺灣高雄地方法院刑事庭
                                      審判長法官  黃三友
                                            法官  陳淑卿
                                            法官  黃宗揚
右正本證明與原本無異。
如不服本判決，應於判決送達後十日內，向本院提出上訴狀。
                                          書記官  陳掌珠
中      華      民      國    九十一     年     三      月      十五    日
附錄本案判決論罪科刑法條：
毒品危害防制條例第十條：
施用第一級毒品者，處六月以上五年以下有期徒刑。
施用第二級毒品者，處三年以下有期徒刑。
